【裁判字號】    99,訴,194
【裁判日期】    991111
【裁判案由】    傷害致死
【裁判全文】
臺灣桃園地方法院刑事判決               99年度訴字第194號
公  訴  人  臺灣桃園地方法院檢察署檢察官
被      告  戊○○
指定辯護人  本院公設辯護人  彭詩雯
被      告  己○○
選任辯護人  陳鼎正律師
            莊守禮律師
            邱鎮北律師
被      告  丁○○
選任辯護人  馬在勤律師
            陳佳雯律師
被      告  乙○○
            癸○○
上二人共同
指定辯護人  本院公設辯護人  彭詩雯
上列被告等因傷害致死案件，經檢察官提起公訴（98年度偵字第
16644 號），本院判決如下：
    主  文
戊○○、己○○、丁○○、乙○○、癸○○共同傷害人之身體，
因而致人於死，戊○○處有期徒刑玖年，丁○○處有期徒刑柒年
陸月，癸○○處有期徒刑柒年肆月，己○○、乙○○各處有期徒
刑柒年貳月。扣案D 字型機車大鎖壹個、安全帽壹頂均沒收之。
    事  實
一、戊○○前因把玩網路線上賭博遊戲，經由堂弟己○○代為在
    網路向丙○○、庚○○2 人借貸網路遊戲金幣，而積欠2 人
    相當於約新臺幣（下同）35萬元價值之遊戲金幣，丙○○、
    庚○○乃於民國98年7 月13日晚間，共同駕車至桃園縣欲找
    己○○談判處理還款事宜。庚○○先於晚間10時07分29秒許
    ，撥打門號0000000000號電話予己○○表明來意，丙○○亦
    於該電話中表示：我們已經到你家樓下了等語，己○○乃電
    話聯絡甲○○（無證據證明有傷害犯意聯絡及行為分擔，已
    經檢察官不起訴處分確定）、戊○○、丁○○前來，戊○○
    亦找乙○○、癸○○等人前來處理此事。戊○○於10時34分
    許，至桃園縣蘆竹鄉○○路183 號歐洲之星社區前（下稱第
    一現場）與丙○○、庚○○會面後，己○○、甲○○、丁○○、乙○○、癸○○等人亦旋陸續抵達，其中僅甲○○於肢
    體衝突前離去。眾人到齊後，戊○○乃當場向丙○○、庚○○表示：「這件事情到這裡就結束了」等語，表示無意還款
    ，並要丙○○、庚○○當場同意，因遭丙○○2 人拒絕，即
    向丙○○、庚○○稱：「你們兩個在電話中說你們已經到我
    們家樓下，這句話是什麼意思？你們兩個也敢上來談」、「
    把你們包包回去」等語，旋即基於害人身體之犯意，出手拳
    毆丙○○之臉部，庚○○乃急上前拉住戊○○，欲加阻擋，
    癸○○見狀，迅與戊○○基於共同傷害之犯意聯絡，持其所
    有之安全帽硬物毆擊丙○○，雖丙○○以手抵擋，仍遭癸○○持安全帽擊中頭部2 下，戊○○並於癸○○以安全帽毆擊
    丙○○時，趁隙至旁邊之其機車停放處，持其所有D 字型機
    車大鎖（下稱機車大鎖）上前，戊○○、己○○、丁○○、
    乙○○、癸○○等人客觀上均能預見人體之重要器官，若以
    硬物重擊，足以造成身體之傷害，並有發生死亡結果之可能
    ，渠等雖無意使丙○○發生死亡之結果，乃一時疏未預見，
    而共同基於傷害人身體之普通傷害犯意聯絡，由戊○○持該
    機車大鎖揮擊丙○○之頭部、背部，丙○○被打後旋即逃跑
    ，戊○○、己○○、丁○○、乙○○、癸○○見狀即刻追上
    前去，欲行毆打，惟因丙○○即時逃走，而未追及。丙○○
    因遭上開毆打，受有頭部右側顳頂部一處瘀傷（其下方頭皮
    軟組織出血）、頭部左側顳頂部一處瘀傷（其下方頭皮軟組
    織出血）、大腦右側基底核多處點狀出血，左右腦室輕微出
    血、左下眼瞼一處撕裂傷2.2 公分長、左眼上下眼瞼瘀傷（
    熊貓眼）、鼻根一處弧形撕裂傷1 公分長、左鼻翼一處撕裂
    傷2.8 乘2 公分、左鼻翼與鼻子剝離、上下嘴唇瘀傷、右手
    手指根部一處擦挫傷1 乘1 公分、左手大拇指內面及大拇指
    指腹各有一處擦挫傷分別為0.3 乘以0.3 公分，1.2 乘以1
    公分、下背部左側鈍力傷（頭頂下52至62公分，身體後面中
    線左側5 之10公分間，外觀型態含一處條狀瘀傷4.5 乘以0.
    5 公分及一處直徑約3.5 公分略成圓形之瘀傷）等傷害，其
    中「下背部左側鈍力傷」，並造成左邊第9 至11肋骨後面近
    椎骨區域肋間出血、左肺下葉挫傷出血併含1 處血腫10公分
    、心臟後壁挫傷、左肺下方橫隔膜出血、脾臟破裂出血之內
    部傷害。庚○○見丙○○逃離第一現場，亦駕車欲與之會合
    ，乃於晚間22時45分51秒許撥打電話予丙○○，因丙○○於
    電話中告知包包遺落在第一現場，庚○○乃駕車返回第一現
    場拿包包，而欲再離去時，遭戊○○發現後騎乘機車、丁○○亦駕車搭載己○○、乙○○，共同尾隨於後。於晚間10時
    47分13秒許，庚○○途中再度接獲丙○○之來電，告知所處
    地點為五福一路，庚○○因對該地街道不熟，乃將路名輸入
    導航系統後，即刻駕車前往；庚○○並於晚間10時49分12秒
    許，庚○○駕車沿五福六路直行抵達五福六路與五福一路口
    時，電聯丙○○，因丙○○告知已見到庚○○車輛，並要庚○○停下等他等語（其後電話因不明原因掛斷），庚○○乃
    停車等候。戊○○因在五福六路上跟丟庚○○之車輛，另沿
    五福六路轉經福祿一街、福祿五街抵達五福一路，而在五福
    一路上先發現丙○○，隨即於晚間10時51分01秒電話通知癸○○，並立刻將機車停在五福一路上，即下車欲追打丙○○
    ，丁○○車輛亦隨後抵達，並即承前共同傷害之犯意聯絡，
    己○○、乙○○下車徒步追跑、丁○○則駕車（均沿五福一
    路往五福六路之方向），與反向迎面跑來之戊○○，合力兩
    頭包夾圍捕丙○○，丁○○乃駕車沿五福一路行駛至五福一
    路21 0號文庫書局前（下稱第二現場），即跨越行車分向線
    ，駛入對向車道（文庫書局前方之車道），以左前車頭保險
    桿處碰撞丙○○之右小腿處使其停下，造成丙○○右小腿（
    足跟上方24之35公分處）瘀傷之傷害後，始停車並下車。然
    而丙○○業因在第一現場遭戊○○持機車大鎖擊中下背部左
    側所受之鈍力傷，造成脾臟破裂出血，雖於出血量少於750
    毫升時，仍可自由行動逃離至第二現場，惟出血量慢慢增加
    後，造成身體之低血壓、心跳加速、心律不整、明顯意識改
    變之嚴重症狀，因而於第二現場遭戊○○等人圍捕時，身體
    失衡、跌跌撞撞，在遭丁○○駕車輕撞右小腿處，即倒地不
    起。戊○○、己○○、乙○○、丁○○見狀，乃由丁○○、
    己○○合力將丙○○抬往文庫書局前路旁。己○○並隨即於
    晚間10時51分32秒撥打119 請求救護車前來。而庚○○因遲
    遲未見丙○○上車，雖於晚間10時50分07秒撥打電話予丙○○，惟丙○○未接聽，其因見到前方有一群人衝去，心覺有
    異，即駕車上前，於車輛行進中見有2 人竟將馬路中央倒地
    之男子拖往路旁，其駕車抵達時，驚見戊○○、己○○、丁○○、乙○○即站在倒地之丙○○身旁，旋下車，一面看顧
    丙○○，同時急請戊○○再於晚間10時52分59秒、10時53分
    15秒撥打119 。至癸○○接獲戊○○前揭通知趕來時，丙○○業已倒地。桃園縣消防局獲報後，緊急派遣救護車於晚間
    10時59分抵達第二現場，將丙○○送往敏盛綜合醫院急救後
    ，再轉至林口長庚醫院救治，惟丙○○仍因脾臟破裂大量出
    血，腹腔積血已達2500毫升，造成低血溶性休克，因而傷重
    不治，於翌日（14日）上午5 時13分宣告死亡。
二、案經丙○○之母壬○○訴請暨桃園縣政府警察局蘆竹分局報
    請臺灣桃園地方法院檢察署檢察官偵查起訴。
    理  由
壹、證據能力
一、按被告以外之人於審判外之言詞或書面陳述，除法律有規定
    外，不得作為證據，刑事訴訟法第159 條第1 項定有明文，
    是被告以外之人於審判外之言詞或書面陳述，除非法律別有
    規定者，否則不得作為證據。本件證人庚○○於警詢之陳述
    ，經被告丁○○、乙○○辯護人爭執證據能力（見本院卷第
    34頁），而檢察官並未舉證證明該證述有何較可信之特別情
    況，且為證明犯罪事實所必要之情形，依上規定，證人庚○○於警詢之陳述，對被告丁○○、乙○○不得作為證據。
二、次按刑事訴訟法第159 條之1 所稱得為證據之被告以外之人
    於審判外向法官所為之陳述，及於偵查中向檢察官所為之陳
    述，立法者係以被告以外之人（含共同被告、共犯、被害人
    、證人等）因其陳述係在法官面前為之，故不問係其他刑事
    案件之準備程序、審判期日或民事事件或其他訴訟程序之陳
    述，均係在任意陳述之信用性已受確定保障之情況下所為，
    因此該等審判外向法官所為之陳述，應得作為證據；另以刑
    事訟法規定檢察官代表國家偵查犯罪、實施公訴，依法有訊
    問被告、證人、鑑定人之權，且實務運作時，偵查中檢察官
    向被告以外之人所取得之陳述，原則上均能遵守法律規定，
    不致違法取供，其可信性甚高，為兼顧理論與實務，而對被
    告以外之人於偵查中向檢察官所為之陳述，除顯有不可信之
    情況者外，得為證據。乃同法第159 條第1 項所謂得作為證
    據之「法律有規定者」之一，為有關證據能力之規定，係屬
    於證據容許性之範疇。而被告之反對詰問權，雖屬憲法第8
    條第1 項規定「非由法院依法定程序不得審問處罰」之正當
    法律程序所保障之基本人權及第16條所保障之基本訴訟權，
    不容任意剝奪。但詰問權係指訴訟上被告有在公判庭當面詰
    問證人，以求發現真實之權利，應認被告具有處分權，非不
    得由被告放棄對原供述人之反對詰問權。此與證據能力係指
    符合法律所規定之證據適格，而得成為證明犯罪事實存在與
    否之證據資格，性質上並非相同。被告得以詰問證人，以被
    告或其辯護人在場為前提。上開得為證據之被告以外之人於
    審判外向法官所為之陳述及於偵查中向檢察官所為之陳述，
    就本案被告而言，事實上均難期有於另案法官審判外或檢察
    官偵查中行使反對詰問權之機會。從而，於事實審法院審判
    實務中，案內遇有此類未能賦予被告行使詰問權之供述證據
    ，即應依刑事訴訟法第273 條第1 項第5 款、第8 款及第17
    1 條規定，於準備程序期日訊明、曉諭被告或其辯護人是否
    聲請傳喚該被告以外之人以踐行人證之調查程序，使被告或
    其辯護人針對該被告以外之人於審判外向法官及於偵查中向
    檢察官所為之陳述，有補足行使反對詰問權之機會。倘被告
    明示捨棄詰問者，應記明筆錄，以杜爭議。除有類如刑事訴
    訟法第159 條之3 所列各款之情形以外，均應傳喚該被告以
    外之陳述人到庭依法具結，給予被告或其辯護人詰問，或依
    同法第163 條第1 項、第167 條之7 規定為詢問之機會。此
    即刑事訴訟法第196 條明定「證人已由法官合法訊問，且於
    訊問時予當事人詰問之機會，且陳述明確別無訊問必要者，
    不得再行傳喚」，以與傳聞法則之理論相符，並與第159 條
    之1 規定相呼應。故上開尚未經被告行使詰問權之被告以外
    之人於審判外向法官所為之陳述及於偵查中向檢察官所為之
    陳述，應屬未經完足調查之證據，非謂無證據能力，不容許
    作為證據。否則，如被告以外之人於本案審判中所為之陳述
    ，與其先前在另案法官審判外或檢察官偵查中所為之陳述不
    符時，既謂後者無證據能力，依同法第155 條第2 項規定，
    即應悉數摒除不用，僅能採取其於本案審判中之陳述作為判
    斷之依據，按之現行刑事訴訟法關於傳聞證據排除例外之規
    定，殊難謂為的論。於法院踐行詰問程序後，綜合該被告以
    外之人全部供述證據，斟酌卷內其他調查之證據資料，本於
    經驗法則及論理法則，作合理之比較而為取捨、判斷，此屬
    實質證據價值之自由判斷問題，要無所謂其證據價值自比審
    判外之陳述為高之可言（最高法院95年度台上字第6675號判
    決意旨及大法官會議解釋第582 號解釋文及理由意旨可資參
    照）。依此說明，本件證人庚○○於檢察官偵查中具結後之
    證述，具有證據能力。又本院依當事人聲請，於審判期日傳
    喚證人庚○○到庭具結陳述，並接受被告之辯護人詰問及與
    被告對質，亦已經完足調查，有本院審判筆錄可稽（見本卷
    第74至78、90至97頁），被告等對質詰問權已受保障。被告
    丁○○、乙○○之辯護人徒憑己意認該等陳述不具證據能力
    云云（見本院卷第34頁），自非可採。
三、其餘本件認定事實所引用之卷內所有卷證資料（包含人證與
    文書證據、物證等證據）之證據能力，檢察官及被告等及其
    等辯護人於本院準備程序、審理時均不爭執，且無證據證明
    係公務員違背法定程序所取得；又卷內之各項文書證據，亦
    無刑事訴訟法第159 條之4 第1 款、第2 款顯有不可信而不
    得作為證據之情形，故本院均認有證據能力。
貳、實體部分
一、被告戊○○、己○○、丁○○、乙○○、癸○○固坦承案發
    時在第一現場，被告戊○○先出拳毆打被害人丙○○，癸○○繼而持安全帽上前攻擊丙○○，戊○○再持機車大鎖攻擊
    丙○○，且在丙○○逃離至第二現場時，戊○○亦騎乘機車
    、己○○、乙○○則由丁○○駕車搭載，均隨後抵達第二現
    場，戊○○與丙○○在第二現場發生追逐，丁○○車輛撞擊
    丙○○倒地不起等情，惟均矢口否認傷害致死犯行，被告戊○○辯稱：只有空手打中丙○○，機車大鎖沒有擊中丙○○
    ，丙○○之死亡與伊無關云云，被告己○○、乙○○均辯稱
    ：沒有出手毆打丙○○，並無傷害犯意，是因為擔心戊○○
    與丙○○再發生衝突，所以才由丁○○搭載從第一現場尾隨
    戊○○機車至第二現場云云，被告丁○○辯稱：並無傷害犯
    意，未出手毆打丙○○，且伊是為了避免戊○○與丙○○發
    生衝突，才開車搭載己○○、乙○○跟在戊○○機車後面由
    第一現場抵達第二現場，伊讓己○○、乙○○下車後，因伊
    欲回家，要迴轉時遭丙○○自己跑來撞伊車頭云云，被告癸○○辯稱：伊雖有傷害丙○○，但伊是因為在第一現場看到
    庚○○打戊○○，伊才拿安全帽打丙○○，伊雖然有追丙○○30幾公尺，但沒有追上，且伊到第二現場時，丙○○已經
    倒地，丙○○之死亡與伊無關云云（見相卷第6 至9 、10至
    13、15至18、21至24、31至39、86、87、108 至111 、127
    至128 頁、偵卷第61至62、65至67、70至71、73至74頁、本
    院卷第32、33、96、129 至134 、153 至165 、193 至200
    、202 至205 、270 頁），核與證人庚○○、辛○○證述相
    符（見偵卷第83頁反面至84頁、112 至115 、126 頁，本院
    卷第74至78、90至97、124 至129 頁）。
二、惟查：
  (一)被告戊○○因與庚○○、被害人丙○○之前揭網路線上遊戲
    金幣債務糾紛，與前來追討之丙○○、庚○○，在第一現場
    見面，並與己○○分別通知丁○○、乙○○、癸○○等人到
    場，且因談判破裂，戊○○竟先出手毆打丙○○之頭部，癸○○亦隨即以安全帽加入毆擊，戊○○再持機車大鎖攻擊丙○○，而己○○、丁○○、乙○○、癸○○等人於前揭肢體
    衝突時，始終在場；丙○○由第一現場逃離至第二現場後，
    遭騎乘機車到場之戊○○發現，除隨即電話通知癸○○前來
    外，並即下車追逐，另駕車跟隨在後之丁○○等3 人隨後抵
    達後，己○○、乙○○下車追逐，丁○○開車前行時撞擊丙○○之右小腿處致成瘀傷，丙○○因而在道路中央倒地不起
    ，其後遭搬移至路旁，送醫急救後不治死亡之事實，為被告
    戊○○、己○○、丁○○、乙○○、癸○○等人坦認不諱（
    見相卷第6 至9 、10至13、15至18、21至24、31至39、86、
    87、108 至111 、127 至128 頁、偵卷第61至62、65至67、
    70至71、73至74頁、本院卷第32、33、96、12 9至134 、15
    3 至165 、193 至200 、202 至205 、270 頁），核與證人
    庚○○、辛○○證述相符（見偵卷第83頁反面至84頁、112
    至115 、126 頁，本院卷第74至78、90至97、124 至129 頁
    ），並有庚○○所使用門號0000000000號、戊○○所使用門
    號0000000000號、己○○所使用門號0000000000號行動電話
    雙向通聯紀錄、本院勘驗第一現場案發錄影光碟之勘驗筆錄
    及第一現場監視錄影翻拍照片、丁○○車輛於碰撞後之車況
    照片、第一、二現場之現場照片、桃園縣政府警察局蘆竹分
    局扣押筆錄及扣押物品目錄表、桃園縣政府警察局蘆竹分局
    刑案現場勘查報告等（見相卷第49至54、66至69、71至73、
    116 至1120、144 至146 、152 至153 頁，偵卷第4 至23頁
    、本院卷第47、52至55、61至65、99至101 、109 至122 、
    135 頁）在卷可按，及戊○○、癸○○分別所有持用攻擊丙○○之機車大鎖1 個、安全帽1 頂等物扣案可證。
  (二)被害人於第二現場倒地，經送醫急救無效，於翌日上午5 時
    13分宣告死亡，其死亡後，經檢察官會同法醫師子○○、家
    屬等進行相驗，並由法醫師子○○於死亡翌日（15日）解剖
    屍體，取血液、胃內容物，切開頭顱、內臟採取組織後具結
    實施鑑定，其鑑定經過為：「…(二)外傷證據：1.左下背部鈍
    力傷：「位置頭頂下52至62公分，身體後面中線左側5 之10
    公分間。外觀型態：含一處條狀瘀傷，4.5 乘以0.5 公分，
    及一處直徑約3.5 公分略成圓形之瘀傷（與機車大鎖外緣至
    中央鎖孔面外緣之距離相當），經解剖現場比對，條狀瘀傷
    與略成圓形瘀傷之外傷型態，符合警方攜至解剖現場之機車
    大鎖之外觀型態。造成內部傷害：左邊第9 至11肋骨後面近
    椎骨區域肋間出血、左肺下葉橫隔膜出血、兩側肋膜腔含血
    色胸水1000毫升，脾臟破裂大量出血、腹腔積血2500毫升。
    嚴重度：致命傷。」2.頭部右側顳頂部一處不明顯瘀傷，其
    下方頭皮軟組織出血。3.頭部左側顳頂部一處不明顯瘀傷，
    其下方頭皮軟組織出血。4.大腦右側基底核多處點狀出血，
    左右腦室輕微出血。5.左下眼瞼一處撕裂傷，2.2 公分長。
    6.左眼上下眼瞼瘀傷（熊貓眼）。7.鼻根一處弧形撕裂傷，
    1 公分長。8.左鼻翼一處撕裂傷，2.8 乘2 公分，左鼻翼與
    鼻子剝離。9.上下嘴唇瘀傷。10.右手手指根部一處擦挫傷，
    1 乘1 公分。11.左手大拇指內面及大拇指指腹各有一處擦挫
    傷，分別為0.3 乘以0.3 公分，1.2 乘以1 公分。12.兩膝蓋
    前面有多處擦挫傷，最大者2 乘1 公分。13.右小腿前面，足
    跟上方24至35公分間有瘀傷，切開後皮下軟組織出血（疑為
    保險桿傷）。…」；其解剖觀察結果：「除上述外傷證據外
    ，脾臟之切面鬱血，其餘頭部、頸部、胸部、腹部之器官均
    無腫瘤或其他明顯異常」；鑑定研判經過：「(一)除前揭外傷
    證據外，無足以致死之嚴重疾病；(二)顯微鏡觀察結果：1.脾
    臟：破裂出血。2.心臟：後壁心肌出血。3.肺臟：出血並形
    成血腫。4.肝臟：慢性肝炎。5.腎臟：無明顯病理變化。6.
    腦髓：多處點狀出血。」；死亡經過研判：「(二)根據解剖結
    果：1.死者下背部左側鈍力傷，導致左肺下葉挫傷出血並形
    成血腫、心臟後壁挫傷、左肺下葉橫隔膜出血、兩側肋膜腔
    含血色胸水1000毫升、脾臟破裂大量出血、腹腔積血達2500
    毫升，為本案致命傷。2.死者下背部左側鈍力傷，含一處條
    狀瘀傷，4.5 乘以0.5 公分，及一處直徑約3.5 公分略成圓
    形之瘀傷（與機車大鎖中央鎖孔面之大小與形狀相當），條
    狀瘀傷與略成圓形瘀傷之外圍距離為9 公分（與機車大鎖外
    緣至中央鎖孔面外緣之距離相當），經解剖現場比對，條狀
    瘀傷與略成圓形瘀傷之外觀型態，符合警方攜至解剖現場之
    機車大鎖外觀型態。3.死者另有頭臉部多處瘀傷及撕裂傷，
    導致大腦右側基底核多處點狀出血及左右腦室輕微出血。4.
    死者右小腿前面，足跟上方24至35公分間有瘀傷，切開後皮
    下軟組織出血，疑為自小客車之保險桿撞擊傷。5.綜合研判
    ，死者因遭毆打，背、頭及四肢多處鈍力傷，導致脾臟破裂
    大量出血、心肺挫傷、腦髓輕微出血，終因腹腔大量出血，
    低血溶性休克而死亡。(五)死者無其他足以致死之嚴重外傷或
    疾病。(六)死亡原因研判：甲、腹血，低血溶性休克。乙、內
    臟破裂、挫傷及出血。丙、遭毆打，背、頭、臉及四肢鈍力
    傷。(七)死亡方式為他殺」；鑑定結果：「死者丙○○，因遭
    毆打，背、頭及四肢多處鈍力傷，導致脾臟破裂大量出血、
    心肺挫傷、腦髓輕微出血，終因腹腔大量出血，低血溶性休
    克而死亡，死亡方式為他殺」，此有檢察官相驗屍體證明書
    、勘驗筆錄、檢驗報告書、解剖筆錄、解剖屍體照片及法務
    部法醫研究所98年10月5 日（98 ） 醫剖字第0981102006號
    解剖報告書、鑑定報告書各1 件在卷可按（見相卷第1 、5
    、82、96至107 、123 、164 至175 頁，偵卷第26頁）。
  (三)被告戊○○雖否認所持機車大鎖有擊中丙○○，惟案發當時
    持扣案D 字型機車大鎖攻擊被害人者，僅有被告戊○○乙節
    ，已分據證人庚○○、證人即同案被告丁○○、乙○○、己○○一致證述在卷，證人庚○○證稱：「戊○○拿機車大鎖
    打中丙○○臉部2 、3 下」（見相卷第126 頁）、「戊○○
    拿機車大鎖毆打丙○○的上半身」（見本院卷第76頁）、「
    我有看到戊○○拿機車大鎖朝丙○○上半身攻擊，有由上往
    下的揮擊也有側面的揮擊」等語（見本院卷第91頁）；證人
    即同案被告癸○○更供證：「戊○○順手由機車上持一個D
    字型機車大鎖欲毆打丙○○」（見相卷第109 頁）、「戊○○越打越生氣，就去拿機車大鎖打死者，有打到，丙○○就
    開始跑」（見相卷第12 7頁）、「戊○○有拿機車大鎖」（
    見本院卷第33頁）、「我有看到戊○○拿機車大鎖去追丙○○，我也跟著去追，戊○○拿機車大鎖有打中丙○○的背部
    」（見本院卷第163 頁）；互核證人即同案被告己○○、丁○○、乙○○所指見到戊○○持機車大鎖攻擊丙○○之地點
    均在第一現場，己○○證稱：「我看見戊○○拿機車大鎖朝
    丙○○上半身揮過去」（見本院卷第202 頁反面），與乙○○所證：「我有看見戊○○拿機車大鎖」（見本院卷第33頁
    ）、「戊○○有用右手拿機車大鎖過肩自上而下揮擊丙○○
    靠近頭部位置」（見本院卷第160 頁）；及丁○○供證：「
    戊○○看見癸○○上來後，自己也拿機車大鎖要打丙○○」
    （見偵卷第66頁）、「在第一現場我有看到戊○○拿機車大
    鎖」（見本院卷第133 頁反面），與丙○○受傷部位在下背
    部左側鈍力傷、左下眼瞼、鼻根處、左鼻翼等多處撕裂傷、
    甚至左鼻翼與鼻子剝離之傷勢等情堪符，復據被告戊○○坦
    認案發當時自持扣案D 字型機車大鎖在第一現場欲攻擊丙○○之情，並直承：除伊外，並無他人持機車大鎖攻擊丙○○
    等語可稽（見本院卷第196 頁反面），是被告戊○○在第一
    現場持機車大鎖擊中丙○○之情，應堪認定。
  (四)被告戊○○在第一現場持機車大鎖擊中丙○○，惟丙○○卻
    迨至第二現場始倒地，經送醫後不治，則其機車大鎖擊中丙○○之傷害行為，與被害人發生死亡結果間，究竟有無因果
    關係，經查：
  1.經本院函詢法務部法醫研究所，以丙○○在第一現場遭機車
    大鎖擊中而受有前揭背部左下側鈍力傷造成脾臟破裂之傷勢
    ，其再由第一現場徒步至第二現場（距離最短771.2 公尺，
    最長903.7 公尺，見本院卷第140 、109 至122 頁；步行時
    間由丙○○離開第一現場後與庚○○通話之前後時間差距推
    算，至少4 分鐘16秒以上）之可能性，據覆：「本所原鑑定
    人研判意見如下：(一)死者主要死因為脾臟破裂大量出血（腹
    腔積血2500毫升），導致低血溶性休克死亡。(二)一般而言，
    人體血液含量約體重之1/13。當失血量少於15％（約750 毫
    升），正常心肺功能狀態下，可以完全代償，無明顯危及之
    臨床症狀。當失血量達15至30％（約750 至1500毫升），心
    臟單次搏出量減少，可能造成姿勢性低血壓。當失血量達30
    至40％（約1500至2000毫升），可能造成心跳加快、心律不
    整、明顯意識改變。當失血量達40％（約2000毫升）以上，
    循環系統則可能衰竭，並危及生命。(三)以上述人體出血量之
    生理反應研判，死者下背部左側鈍力傷導致脾臟破裂，在持
    續出血達2500毫升前，應尚有徒步走4 分16秒（771.2 至90
    3.7 公尺）之可能性。(四)死者脾臟出血之過程，應是從下背
    左側鈍力傷後，脾臟破裂開始出血。由於出血量少於15％（
    約750 毫升）下，生理功能能完全代償，死者可以自由行動
    之情況下，隨著出血量逐漸增加，造成低血壓、心跳加速、
    心律不整、明顯意識改變等愈加嚴重的症狀。當失血量達40
    ％（約2000毫升）以上，死者才會循環系統衰竭死亡。此脾
    臟破裂出血，出血量為持續增加之過程，非瞬間出血即可達
    出血量2500毫升之結果」，有法務部法醫研究所99年9 月27
    日法醫理字第0990003309號函覆鑑定意見在卷可參（見本院
    卷第253 至254 頁），是丙○○在第一現場遭戊○○機車大
    鎖擊中下背部左側造成脾臟破裂出血之傷勢後，確有徒步由
    第一現場逃離至第二現場後，始生死亡結果之可能性，應無
    疑義。且由其所受脾臟破裂出血，出血量應為持續增加之過
    程，非瞬間出血即可達出血量2500毫升之結果乙情以觀，可
    見丙○○之倒地，應非在第二現場當下遭機車大鎖之毆擊所
    致。
  2.丙○○雖可自行徒步逃至第二現場，惟其自第一現場逃離後
    之身體狀況，據當時與之電話通聯之證人庚○○證稱：「（
    問：在你最後到達第二現場前，你與丙○○所通的幾通電話
    中，丙○○有無提及其身體狀況如何？）沒有說到這些，但
    是他講話很喘，後面的這幾通電話，丙○○講話都很喘，他
    沒有告訴我為何他講話這麼喘」（見本院卷第78頁），再目
    擊丙○○倒地前狀況之證人即同案被告丁○○亦供證：「我
    當時要迴轉，而丙○○就往我車子的方向跑，我看到他快跌
    倒並且身體傾斜」（見相卷第33、38頁）、「丙○○跌跌撞
    撞的，好像沒有什麼平衡感，身體搖搖晃晃的」等語（見本
    院卷第153 頁反面、第155 頁），所指「很喘」（心跳加速
    即會發生很喘之情形）、「失去平衡」（嚴重之低血壓者會
    有失去平衡之情形），恰與法醫研究所鑑定意見，在丙○○
    在脾臟破裂出血量逐漸增加下，後續應有低血壓、心跳加速
    、心律不整、明顯意識改變等愈加嚴重之症狀，均不謀而合
    。足徵被告戊○○在第一現場持機車大鎖毆擊丙○○之下背
    部左側，造成內部脾臟破裂大量出血，因而導致其死亡，洵
    屬明確。被害人之死亡結果，與被告戊○○之故意傷害行為
    間，自有相當因果關係，應足認定。被告戊○○所辯，即非
    可採。
  (五)被告丁○○雖辯稱並無傷害犯意，係丙○○係自己在第二現
    場撞伊車輛，伊當時正在回家途中閃避不及云云，惟查：
  1.據被告丁○○於警詢中自承：「之後他們打了沒多久，丙○○就往南崁國中的方向跑掉，然後戊○○就和庚○○講話，
    庚○○說先去找丙○○，我當時看到庚○○就迅速開車去找
    丙○○，而戊○○也去追庚○○的車，之後我也開車載己○○、乙○○隨著戊○○去找丙○○」、「之後我開車到五福
    宮時，就看到戊○○的機車及丙○○在那邊，之後，我就把
    己○○、乙○○放下車，而丙○○看到戊○○、己○○和乙○○就嚇到，又往回跑向五福六路的方向，而我那時開著車
    ，己○○、乙○○在旁邊走路要去找丙○○，而我當時要迴
    轉，丙○○就往往我車子的方向跑，我看到他快要跌倒，並
    身體傾斜，而我馬上緊急煞車，但他還是撞上我汽車的左前
    引擎蓋，就直接倒在地上，我和己○○看到丙○○倒在馬路
    中間，就將他移到路邊」（見相卷第33頁），已明白自承由
    第一現場駕車搭載己○○、乙○○到場之目的，係追捕丙○○，並詳述如何由己○○、乙○○下車加入圍捕；所供目睹
    丙○○沿五福一路跑向「五福六路」之行進方向，更與被告
    丁○○開車方向一致；雖其辯稱：「而我當時要迴轉，丙○○就往往我車子的方向跑」等語，惟當時丁○○既已在五福
    一路往五福六路方向之直行車道上，並無「迴轉」之必要，
    卻偏轉車頭（「迴轉」）以致撞及丙○○，顯有駕車圍捕丙○○之共同傷害犯意，甚為明灼。雖其於審理中辯稱係要回
    家而迴轉云云（按沿五福一路向五福六路行駛之方向，恰與
    向六福路行駛之方向相同），然苟為真，被告丁○○當不致
    於對此有利於己之重要真相於警詢中隻字未提，且細核所辯
    「迴轉」詳節：我車頭面對五福宮，所以我就迴轉，再往六
    福路方向行駛云云（見本院卷第132 、154 頁），然五福宮
    之位置（在福祿五街與五福一路口）與丙○○倒地位置（五
    福一路210 號前）相差至少134 公尺以上（見本院卷第109
    頁之地圖及丈量結果），證人乙○○亦證稱：當時丙○○係
    在「文庫書局」前與戊○○追逐等語（見本院卷第159 頁）
    ，則丁○○在五福宮前之迴車過程，焉有可能與134 公尺以
    外之丙○○發生碰撞，即非合理。由現場照片顯示（見本卷
    第120 頁上幅、第121 頁上幅照片），由五福宮至文庫書局
    （五福一路210 號）間之道路略彎、又有一段距離，顯非視
    線可及，被告丁○○卻能清楚描述人在文庫書局前奔跑之丙○○其身體動作如何「快要跌倒，並身體傾斜」之情形，所
    辯即非合理。況被告丁○○深夜駕車到第二現場之目的均與
    五福宮無關，被告丁○○又何有將車頭朝向五福宮停放之理
    。再由被告丁○○於審理中對迴轉具體過程，一再支吾其詞
    ，推稱：我有點忘記了，我只記得丙○○是在我「要」迴轉
    時往我車頭方向跑云云（見本院卷第155 頁）、「我迴轉要
    回家時，看到丙○○跑來就撞到我的車子」（見本院卷第27
    2 頁反面）。益徵所辯在五福宮前迴轉，回家途中遭丙○○
    碰撞一詞，並非實在。
  2.據證人即聽聞車禍碰撞聲旋即衝出查看之209 號住戶辛○○
    ，就丙○○身體遭搬動前之位置，堅指：死者倒地的位置就
    是在我家的斜對面，是在文庫書局前方的五福一路車道內等
    語（見本院卷第126 頁，相卷第113 頁），與證人庚○○所
    指目睹丙○○遭搬動之地點相符（見本院卷第76頁反面、第
    93頁、相卷第71頁）；另參諸警方現場採證結果，僅有文庫
    書局（五福一路210 號）前之車道內（靠近該車道中央處）
    遺有血跡，而沿五福一路往五福六路方向（即往六福路方向
    ）之車道內則無任何丙○○之血跡或其任何生物跡證，有刑
    案現場勘查報告1 份、血跡照片4 張在卷可按（見偵卷第4
    至8 頁），而文庫書局前方車道內之血跡，經採集送鑑結果
    ，檢出一DNA-STR 型別，與死者丙○○DNA-STR 型別相符，
    該型別在臺灣地區中國人分布機率預估為2.67乘以10的負22
    次方，有內政部警政署刑事警察局98年9 月15日刑醫字第09
    80107099號鑑驗書在卷可按（見相卷第177 頁），足徵辛○○、庚○○所指非虛。衡情，丙○○若係倒臥於被告丁○○
    同向車道內（即往五福六路方向之車道內），渠等當係就近
    將丙○○搬至該車道之路旁，斷無捨近求遠，搬至對向車道
    （即文庫書局前方之車道內）之路旁之理。可見丙○○於碰
    撞後之最初倒地處，為文庫書局前方之車道內，應堪認定。
  3.被告丁○○當時車速緩慢，且丙○○遭碰撞後係「原地」倒
    地，身體並無飛出、彈跳或滑行之移動情形，已據證人即同
    案被告丁○○證述在卷（見相卷第33頁、偵卷第66頁，本院
    卷第131 頁），與丙○○僅因而受有右小腿處瘀傷之輕微傷
    勢相符，應堪認定。則被告丁○○若非跨越行車分向線，駛
    入對向車道後撞擊丙○○，丙○○當不致於倒臥於文庫書局
    前之車道內。被告丁○○刻意強調在「正要迴轉」時發生碰
    撞云云（見本院卷第155 頁），無非為掩飾其駛入對向車道
    （即文庫書局前方之車道內）之卸詞，不可採信。被告丁○○駛入對向車道碰撞丙○○致其倒地，已堪認定。
  4.依第二現場照片所示，現場路面寬敞，而當時路上並無他車
    輛，亦為被告丁○○所自承（見本院卷第155 頁），渠若僅
    欲回家，直行即可，斷無駛入「對向車道」之理。而被害人
    既然失去平衡、快要跌倒，顯然身手遲緩，亦為被告丁○○
    供承：「我看到丙○○當時身體搖搖晃晃的、跌跌撞撞的，
    好像沒有麼平衡感」等語無訛（見本院卷第153 頁反面、第
    155 頁），被告丁○○實可煞停或駛向路旁，甚至加速，均
    即能輕易避免發生碰撞。再由被害人係右小腿處遭撞受傷、
    丁○○車輛之碰撞點則係左前保險桿處，可見2 人當時相對
    位置，應係被害人身體右側與丁○○左前車頭相對，被害人
    顯非「迎面」向丁○○車輛跑來，丁○○當無閃避不及之理
    。況由被告丁○○於審理中所辯，為避免戊○○與丙○○發
    生衝突，始尾隨戊○○機車前來（見本院卷第272 頁），又
    見戊○○與丙○○在第二現場之追逐，竟未為防免、勸阻之
    舉，突思欲駕車回家，亦有矛盾。況丁○○係駕車搭載己○○、乙○○到場之唯一交通工具，豈有拋下己○○、乙○○
    2 人於衝突之現場，自行回家之理，均違常情。由此足徵其
    碰撞丙○○係蓄意所為，而有與戊○○合力圍捕丙○○之共
    同傷害犯意聯絡，情極明灼，所辯要無可信。
  (六)被告癸○○雖辯稱在第一現場持安全帽攻擊丙○○未中云云
    ，然其攻擊過程，已分據證人庚○○、證人即同案被告戊○○、己○○、丁○○、乙○○證述在卷，證人庚○○證稱：
    癸○○拿安全帽擊中丙○○頭部2 、3 下，我有看到等語（
    見相卷第126 頁、本院卷第75頁反面、第90頁反面），證人
    丁○○更證稱：「癸○○拿安全帽打丙○○之頭部2 下，有
    打到，我有聽到『扣扣』的聲音」（見偵卷第66頁、本院卷
    第154 頁），被告癸○○於偵訊中亦直承持安全帽擊中丙○○頭部之情在卷（見相卷第127 頁），與丙○○頭部受有瘀
    傷之傷勢相符，足認其所辯非實。由被告癸○○坦認：「我
    有拿安全帽去追丙○○30幾公尺，但沒有追到」（見相卷第
    127 、128 頁、本院卷第164 頁）、「戊○○在10點51分打
    電話說他找到丙○○，我又騎車到五福一路找戊○○」等情
    （見相卷第128 頁、本院卷第163 頁反面），被告癸○○既
    非事主，實無片面持安全帽痛毆被害人之理，更無與持機車
    大鎖之戊○○一同追打丙○○之理，足徵其共同傷害丙○○
    之犯意灼然。
  (七)被告己○○、乙○○雖否認傷害犯意，然所辯有在第一現場
    拉住戊○○以為勸阻云云，與證人庚○○所證：在第一現場
    只有我阻擋戊○○，沒有其他人阻擋戊○○等語（見本院卷
    第95頁）不符，復與第一現場監視錄影翻拍畫面之照片顯示
    ，始終僅有庚○○阻擋戊○○，己○○、乙○○則均毫無拉
    扯戊○○、或出手防衛丙○○之動作未合（見本院卷第52至
    56、61至65頁），被告己○○、乙○○雖推稱：我們只是站
    在那邊而已（見本院卷第49頁），惟渠等若非有共同傷害之
    犯意聯絡，當不會坐視事態擴大。己○○、乙○○苟有阻擋
    戊○○之攻擊，被害人實無受傷至此嚴重程度之理。渠等若
    無追打被害人之意，豈有追至第二現場尋找被害人之必要。
    被告己○○雖另辯以：因擔心戊○○，所以尾隨戊○○前往
    第二現場云云，然渠大可在戊○○出發前或於途中阻其前往
    ，丁○○所駕駛跟隨在戊○○後方之汽車，斷無追不上僅係
    騎乘輕型機車之戊○○之理。己○○更無捨電話勸阻之簡單
    方式不用，而要費事由丁○○載往第二現場，事不關己之乙○○，若非為追打丙○○之共同傷害目的，焉有一同追往第
    二現場之必要。再者，由己○○所使用之門號0000000000號
    雙向通聯紀錄顯示，其98年7 月13日晚間10時07分27秒接獲
    庚○○所使用之門號0000000000號電話並通話達2 分鐘48秒
    後，隨即分別於10時12分10秒、10時15分48秒、10時17分02
    秒撥打電話通知甲○○、戊○○、丁○○，有其行動電話雙
    向通聯紀錄在卷可按（見相卷第144 頁反面、第145 頁），
    而戊○○接獲己○○電話通知後，除口頭通知乙○○到場，
    隨即於10時19分22秒電話通知癸○○到場，亦有其所使用門
    號0000000000號雙向通聯紀錄可按（見相卷第152 頁），參
    諸證人庚○○所證：「當天晚上10點多，我與丙○○開車到
    南崁交流道時打電話給己○○，問他說欠我們的錢有沒有要
    處理，己○○說先上來再說，丙○○就回他說我們已經在他
    家樓下了，我們到了歐洲之星樓下時，戊○○已經到了，後
    來陸陸續續來5 名男子，等全部人到齊後，我問己○○這件
    事要怎麼處理，己○○都沒有回應，是戊○○跳出來跟我們
    說這件事就到這裡結束，就是沒有要跟我們處理，或是把欠
    我們的遊戲點數還給我們，戊○○叫我們當下同意，不然不
    讓我們離開，就開始嗆我們，我們堅持要走，戊○○不讓我
    們走，就空手先打丙○○的頭部…」（見本院卷第75頁反面
    ）、「一開始我們在歐洲之星談這件事時，我們是要找己○○談，因為這件事我們從頭到尾都是找己○○處理，但是到
    那邊己○○都沒有回應，是戊○○跳出來談，戊○○沒有意
    思要好好處理，說這樣子就算了…，我們發覺情況有點不對
    ，我們就說要回去商量，戊○○說沒有當場給他答覆就不讓
    我們離去，我們就要離開，戊○○就出手打丙○○了」、「
    戊○○要打丙○○之前，有一直問丙○○說『你們在電話中
    有說你們已經到我們家樓下，這句話是什麼意思，你們2 個
    也敢上來談』『把你們包包回去』」等語（見本院卷第94頁
    ），在在足徵被告己○○、乙○○等人，確有在談判破裂時
    ，對被害人暴力侵害之犯意聯絡，殆屬明確，所辯並無傷害
    犯意云云，並非可採。
  (八)被告戊○○雖另辯稱第二現場係遭丙○○追打云云，然苟為
    真，渠大可騎車輕易離去，所辯已悖常情，況丙○○既因不
    敵戊○○，始逃往第二現場，又身受重傷，身體失去平衡，
    豈可能追打戊○○，顯屬無稽。證人即同案被告丁○○更證
    稱：是戊○○在後方「追」丙○○，所以丙○○才會衝向我
    的車輛等語（見相卷第38頁），明確指明戊○○追打丙○○
    之情，被告戊○○此部分所辯，絕非事實，要無可信。
  (九)被告乙○○雖再辯稱：伊到第二現場只有牽戊○○的機車云
    云，惟所辯在五福宮前牽戊○○機車之說詞，與自承距離戊○○、丙○○追逐現場僅有20、30公尺之情節（見本院卷第
    15 7頁反面），齟齬不一，復經證人即同案被告丁○○證稱
    ：「我把己○○、乙○○放下車，丙○○看到戊○○、己○○、乙○○就嚇到」（見相卷第33頁）、「我車輛碰撞丙○○前，乙○○在我後面，己○○在我旁邊…戊○○迎面跑來
    」（見本院卷第133 頁），與證人即同案被告己○○亦供證
    ：乙○○跑過去文庫書局戊○○那邊（見本院卷第203 頁、
    偵卷第71頁），足認被告乙○○所辯，亦非可採。
  (十)按共同實施犯罪行為，在合同意思範圍內，相互利用他人之
    行為，以達其犯罪之目的，原不必每一階段均參與，祇需分
    擔犯罪行為之一部，即應對於全部所發生之結果負責。而共
    同正犯之意思聯絡，不限於事前有所聯繫，於行為當時，基
    於相互之認識，以共同犯罪之意思參與者，亦無礙於共同正
    犯之成立。且共同正犯中1 人所引起之加重結果，其他正犯
    於客觀上能預見時即應就該加重結果共同負責，不以正犯間
    主觀上對於加重結果之發生有犯意聯絡為必要（最高法院99
    年度台上字第4997號號判決參照）；加重結果犯，以行為人
    能預見其結果之發生為要件，所謂能預見乃指客觀情形而言
    ，與主觀上有無預見之情形不同。是以加重結果犯對於加重
    結果之發生，並無主觀上犯意之可言。從而共同正犯中之1
    人所引起之加重結果，其他之人應否同負加重結果之全部刑
    責，端視其就此加重結果之發生，於客觀情形能否預見；而
    非以各共同正犯之間，主觀上對於加重結果之發生，有無犯
    意之聯絡為斷。又被害人之死亡結果，係共同正犯之合同行
    為所致，且該死亡結果之發生，在客觀上又能預見，則被害
    人無論死於何共同正犯所加之傷，均應同負加重結果之全部
    刑責，並無區別何部分之傷，孰為下手之人之必要（最高法
    院99年度台上字第4061號判決參照）。查：
  1.被告丁○○、乙○○、癸○○等人均知悉其等陪同戊○○、
    己○○與丙○○、庚○○見面之目的，已據證人即同案被告
    戊○○、己○○證述在卷。另依癸○○到場後，旋即持安全
    帽毆打丙○○之頭部，而己○○、丁○○、乙○○、癸○○
    4 人，於被告戊○○與丙○○等人談判破裂而持D 字型機車
    大鎖追打丙○○時，亦欲追打丙○○，被告癸○○更坦承追
    打逃離之丙○○乙情，再戊○○、己○○、丁○○、乙○○
    等人一路追捕丙○○至第二現場，戊○○隨即電話指示癸○○趕來，戊○○、己○○、丁○○、乙○○在第二現場圍捕
    丙○○，丁○○駕車駛入對向車道碰撞丙○○致其倒地等情
    以觀，益徵被告己○○、丁○○、乙○○、癸○○於前往第
    一現場前，彼等主觀上均已萌生若戊○○與被害人談判破裂
    ，不惜訴諸暴力傷害被害人之犯意聯絡。被告己○○、丁○○、乙○○若非與被告戊○○間有意思之合致，彼等豈有追
    捕被害人之理，被告癸○○亦無片面持安全帽痛毆被害人之
    理，苟被告己○○、丁○○、乙○○、癸○○主觀上並無共
    同傷害被害人之意，其可嚴厲喝止或阻止事態之擴大，豈有
    在旁旁觀被害人遭戊○○持D 字型機車大鎖多次痛毆並更合
    力追捕，至被害人在第二現場不支倒地為止，堪認被告己○○、丁○○、乙○○、癸○○與戊○○間，就傷害被害人之
    犯行，彼此間有犯意聯絡及行為分擔，至為明灼。
  2.而被害人受有如事實欄所載之嚴重傷勢，並因遭被告戊○○
    持D 字型機車大鎖痛毆擊中下背部左側，導致脾臟破裂大量
    出血不致死亡等情，並經法醫鑑定屬實，均如前述，被告戊○○、己○○、丁○○、乙○○、癸○○主觀上雖為普通傷
    害之犯罪意思而無殺害被害人之意思，但客觀上均能預見被
    告戊○○持機車大鎖毆打被害人，可能超越其等犯意而生較
    重結果即造成被害人死亡之結果，但被告戊○○、己○○、
    丁○○、乙○○、癸○○事實上因主觀上不預見，致被害人
    因遭此機車大鎖擊中下背部左側，造成脾臟破裂大量出血，
    因而死亡。被害人所受之致命傷雖非被告己○○、丁○○、
    乙○○、癸○○所致，惟被告己○○、丁○○、乙○○、癸○○與戊○○基於共同之犯意而為傷害被害人之犯行，即應
    對傷害致人於死之結果負共同之責任。被告戊○○、己○○
    、丁○○、乙○○、癸○○否認辯解各情，無非係屬事後卸
    責之詞，均不足採。
  (十一)綜上所述，被告戊○○、己○○、丁○○、乙○○、癸○○
    所辯，核屬狡展圖卸之詞，均不足採，其等共同傷害被害人
    因而致其於死之犯行，事證已臻明確，洵堪認定，均應依法
    論科。
三、核被告戊○○、己○○、丁○○、乙○○、癸○○所為，均
    係犯刑法第277 條第2 項前段之傷害致死罪。被告戊○○、
    己○○、丁○○、乙○○、癸○○間就上開犯行，有犯意聯
    絡及行為分擔，均共同正犯。爰審酌被告戊○○、己○○、
    丁○○、乙○○、癸○○等人，僅因前揭債務糾紛，即毆打
    傷害被害人，戊○○、癸○○分持D 字型機車大鎖、安全帽
    之硬物毆擊被害人、丁○○駕車將之撞倒、己○○、乙○○
    等人合力追打被害人之參與之程度，及被害人所受之傷害，
    造成被害人死亡而無可挽救之遺憾，並使被害人家屬痛失至
    親，且未與被害人家屬達成民事和解，甚且始終否認犯行毫
    無悔意，惟其等見被害人倒地不起時，即有撥打電話使其送
    醫之舉，可見惡性尚非至為惡劣等一切情狀，分別量處如主
    文所示之刑，以示懲儆。扣案D 字型機車大鎖1 個、安全帽
    1 頂，分別為被告戊○○、癸○○所有，用以毆擊傷害被害
    人之物，業據被告戊○○、癸○○供承在卷（見本院卷第26
    9 頁），乃供本件犯罪所用之物，且按共同正犯因相互間利
    用他人之行為，以遂行其犯意之實現，本於責任共同之原則
    ，有關沒收部分，對於共犯間供犯罪所用之物，自均應為沒
    收之諭知（最高法院91年度台上字第5583號判決參照），故
    該扣案之D 字型機車大鎖、安全帽，均應對於其餘共犯諭知
    沒收，爰依刑法第38條第1 項第2 款規定，在被告戊○○、
    己○○、丁○○、乙○○、癸○○犯罪項下均宣告沒收之。
據上論斷，應依刑事訴訟法第299 條第1 項前段、刑法第28條、
第277 條第2 項前段、第38條第1 項第2 款，判決如主文。
本案經檢察官蔡鴻仁到庭執行職務。
中    華    民    國    99    年    11    月    11    日
                  刑事第九庭  審判長  法  官  吳為平
                                      法  官  陳正昇
                                      法  官  蘇琬能
以上正本證明與原本無異。
如不服本判決應於收受判決後10日內向本院提出上訴書狀，並應
敘述具體理由。其未敘述上訴理由者，應於上訴期間屆滿後20日
內向本院補提理由書( 均須按他造當事人之人數附繕本) 「切勿
逕送上級法院」。
                                      書記官  黃惠鈴
中    華    民    國    99    年    11    月    15    日
附錄本案論罪科刑法條：
中華民國刑法第277條
傷害人之身體或健康者，處 3 年以下有期徒刑、拘役或 1 千元
以下罰金。
犯前項之罪因而致人於死者，處無期徒刑或 7 年以上有期徒刑
；致重傷者，處 3 年以上 10 年以下有期徒刑。

司法院資訊處製作；財團法人民間司法改革基金會備份。
